臺灣高等法院高雄分院刑事判決　　 96年度上更(一)字第218號
上　訴　人　臺灣高雄地方法院檢察署檢察官
上　訴　人
即　被　告　甲○○
　　　　　　　　　　（現於臺灣高雄看守所羈押中）
選任辯護人　李文禎　律師
上列上訴人因被告違反毒品危害防制條例案件，不服臺灣高雄地
方法院95年度訴字第2313號中華民國96年2 月14日第一審判決（
起訴案號：臺灣高雄地方法院檢察署95年度偵字第10012 號、第
12883 號、第13170 號），提起上訴，判決後，經最高法院發回
更審，本院判決如下：
     主  文
原判決撤銷。
甲○○販賣第二級毒品，處有期徒刑柒年貳月。扣案之電子磅秤
壹台、分裝吸管貳支及夾鏈袋肆包均沒收；未扣案之販賣毒品所
得新臺幣貳仟元沒收，如全部或一部不能沒收時，以其財產抵償
之。未扣案之門號0000000000號（不含SIM 卡）行動
電話壹支沒收，如全部或一部不能沒收時，追徵其價額或以其財
產抵償之。
    事  實
一、甲○○（綽號「嘟嘟」）明知甲基安非他命業經公告列為毒
    品危害防制條例所管制之第二級毒品，竟因其於民國95年2
    月間染上施用甲基安非他命之惡習，並得知販賣甲基安非他
    命利潤很好，遂萌生販賣第二級毒品甲基安非他命以牟利之
    犯意，並以其門號0000000000號行動電話作為販毒之聯絡工
    具，俟鄭國榜於95年2 月中旬，以其門號0000000000號行動
    電話與上開甲○○之行動電話聯絡，向甲○○購買第二級毒
    品甲基安非他命1 小包，價金新臺幣（下同）2,000 元，甲
    ○○將甲基安非他命1 包攜至高雄縣鳳山市○○路上某超商
    前，交予鄭國榜而完成交易。嗣於95年3 月31日下午6 時15
    分許，在高雄縣鳳山市○○○路380 巷63號友誼別館203 室
    ，為警查獲甲○○，並扣得其所有供販賣第二級毒品甲基安
    非他命所用之電子磅秤1 台、分裝吸管2 支及夾鏈袋4 包。
二、案經高雄市政府警察局苓雅分局報請臺灣高雄地方法院檢察
    署檢察官偵查起訴。
    理  由
甲、程序方面：
一、被告甲○○於原審曾辯稱：我在警詢中有遭強暴脅迫，自白
    不具任意性等語。惟被告於原審時並未具體指明係如何遭強
    暴、脅迫及受何人強暴脅迫，而原審法院2 次勘驗被告之警
    詢錄音帶結果：被告陳述並無意識不清或答非所問之情形，
    員警亦無施強暴脅迫等情，有勘驗筆錄2 份可稽（見原審卷
    第58頁至第60頁、第76頁、第77頁）。而原審辯護人嗣後於
    95年9 月7 日亦具狀表示：被告原主張有遭強暴脅迫之非任
    意性，惟日前2 次聆聽錄音帶均無上開情形等語（見原審卷
    第86頁），且被告及辯護人亦均表示無再勘驗錄音帶之必要
    （見原審卷第83頁）。再者，被告於警詢結束前經警詢問其
    上開所述是否實在，被告仍答稱：「完全實在」，並隨即於
    筆錄上簽名，亦有被告警詢筆錄1 份在卷可稽（見警卷第1
    頁至第5 頁）。被告於本院準備程序時則辯稱：當時我是在
    旅社，我看到他們在搜索的時候有拿錄影機，我當時是穿短
    褲，我有要求讓我去浴室換衣服，但是他們不同意，要我在
    他們面前換衣服，後來還有問我是否把毒品藏在衣服裡面，
    然後就有打我；請求傳訊幫我作筆錄的那個警員到庭說明，
    我現在還認得那個警察等語。然證人即警員吳松茂於本院96
    年11月19日審理時結證稱：「本案當場沒有對被告搜身，我
    們只有搜索現場，但是這是我的記憶，詳細的情形我已經忘
    記了，被告有無在現場員警面前更衣，我忘記了。警訊筆錄
    內如果有蓋我的章，應該是我和陳榮村一起製作。案發當天
    ，我記得被告沒有甚麼反彈的情緒，我記得被告好像因為被
    我們查到毒品，所以有哭，但是我們沒有打他耳光，本件由
    陳榮村主辦，他負責申請搜索票和主辦整個案件等語（見本
    院卷第93頁至第95頁），又證人即警員陳榮村於本院96年11
    月19日審理時亦結證稱：當時本件通訊監察書是由我申請的
    ，申請監聽之憑據是從其他監聽擴線出來的，監聽譯文是我
    製作的，從通訊監察譯文中知道被告是住在賓館，但是詳細
    的情形因為時間太久了，不記得了，當天我沒有打被告，我
    為何要打被告，被告當天沒有在我面前換衣服，至於當天有
    無搜索到任何毒品，要看卷證。當天我們回來才請女警搜身
    ，現場沒有搜索被告的身體，我們在現場不會搜索女性的身
    體，因為我們女警的人數有限，所以都是帶回警局才請女警
    搜身。搜索當時，我印象中被告沒有激烈的反應，但我記得
    他很緊張，我沒有刻意要求被告當時變更衣著，因為沒有必
    要。」、「（搜索當時是否有打我？我要去浴室換衣服，你
    不准我去？）我沒有這樣做，也沒有必要這樣做。」等語（
    見本院卷第96頁至第99頁），是被告上開所辯，自不足採信
    。從而，被告警詢中之自白，既非出於強暴、脅迫、利誘、
    詐欺、疲勞訊問、違法羈押或其他不正之方法，自具有證據
    能力。
二、按被告以外之人於審判外之言詞或書面陳述，除法律有規定
    者外，不得為證據，刑事訴訟法第159 條第1 項定有明文。
    本件證人鄭國榜於警詢時所為之陳述，辯護人爭執其證據能
    力，且其後於偵查中、審判中亦曾到庭作證，而其於警詢時
    之陳述，並無具有較可信之特別情況，且為證明犯罪事實存
    否所必要者，故無證據能力。
三、次按有事實足認被告或犯罪嫌疑人有最輕本刑為3 年以上有
    期徒刑之罪嫌，並危害國家安全或社會秩序情節重大，而有
    相當理由可信其通訊內容與本案有關，且不能或難以其他方
    法蒐集或調查證據者，得發通訊監察書，前項通訊監察書，
    偵查中由檢察官依司法警察機關聲請或依職權核發，審判中
    由法官依職權核發，通訊保障及監察法第5 條第1 項第1 款
    、第2 項定有明文。本件被告涉犯販賣第二級毒品罪嫌，危
    害社會秩序情節重大，並有相當理由可信其通訊內容與本案
    有關，難以其他方法蒐集或調查證據，經高雄市政府警察局
    苓雅分局向臺灣高雄地方法院檢察署檢察官聲請核發通訊監
    察書，由臺灣高雄地方法院檢察署檢察官於95年2 月23日核
    發雄檢博收監字第000474號通訊監察書辦理，此有通訊監察
    書（含電話附表）及監聽譯文各1 份附卷可稽（見警(一)卷第
    12頁至第27頁）。該監聽譯文，係經司法警察合法監聽後依
    監聽錄音帶內容逐句譯成文字，辯護人並未指明上開譯文有
    何與錄音帶內容不符之處，該監聽譯文自得為證據。從而，
    辯護人主張上開監聽譯文無證據能力云云，尚非可採。
乙、實體方面：
一、訊據上訴人即被告甲○○固坦承扣案之夾鏈袋、電子磅秤、
    分裝吸管等物為其所有之事實不諱，惟矢口否認有何販賣第
    二級毒品犯行。辯稱：我不認識鄭國榜，也沒有販賣毒品給
    鄭國榜，扣案之電子磅秤是我自己施用毒品時分裝秤重所用
    等語。
二、經查：
（一）被告販賣第二級毒品安非他命之事實，業據其於警詢中坦
      承：警方於高雄縣鳳山市○○○路380 巷63號「友誼別館
      203 號房」執行搜索時我在場，扣案物是我所有，扣案之
      夾鏈袋4 包（內含數小包）、電子磅秤是農曆過年後（95
      年2 月份）綽號「小白」之男子在我所住旅館教我如何秤
      重、分裝毒品後販賣，我有販賣毒品，都是販售安非他命
      ，是從95年2 月份開始吸食毒品安非他命，之後柴燕龍就
      跟我說賣毒品利潤很好，所以我在95年2 月份開始販賣毒
      品至今等語甚詳（見警卷第1 頁至第5 頁），並經證人鄭
      國榜於原審審理時結證稱：95年2 、3 月間某日打電話過
      去要找阿傑（指孫良傑），由1 個女生接聽，我就跟她說
      要拿安非他命2,000 元，對方問我在哪裡，後來被告就到
      高雄縣鳳山市○○路上1 間超商拿安非他命給我，我確定
      被告只有拿1 次毒品給我，該次購買金額為2,000 元等語
      明確（見原審卷第191 頁至第202 頁）。
（二）又0000000000、0000000000號行動電話號碼分別為被告、
      證人鄭國榜所申辦使用，有遠傳電信股份有限公司、和信
      電訊股份有限公司用戶資料各1 份在偵(二)卷第14頁、第15
      頁、第18頁、第19頁可稽，而被告上開0000000000號行動
      電話與證人鄭國榜所持用之0000000000號行動電話，於95
      年2 月10日、14日、15日有9 通「互相撥打」之通話紀錄
      ，亦有0000000000通聯查詢紀錄在卷可稽（見0000000000
      通聯(二)卷）。另孫良傑於95年2 月8 日起至95年4 月6 日
      止在高雄看守所附設勒戒處所觀察、勒戒，有臺灣高等法
      院在監在押全國紀錄表1 份在原審卷第65頁可稽，孫良傑
      既已於95年2 月8 日以後，進入勒戒處所觀察、勒戒，自
      堪認上開通聯紀錄所顯示之通話，並非孫良傑所接聽及撥
      打，應係由被告所撥打及接聽，可見證人鄭國榜上開證詞
      應可採信，證人鄭國榜確有於95年2 月中旬以行動電話與
      被告聯絡交易甲基安非他命之行為，應屬真實。
（三）被告於95年3 月31日，在高雄縣鳳山市○○○路380 巷63
      號「友誼別館203 室」為警查獲時，經警扣得被告所有電
      子磅秤1 台、夾鏈袋4 包、分裝吸管2 支等物，有搜索票
      、搜索扣押筆錄、扣押物品目錄表各1 份在卷可稽（見警
      (一)卷第6 頁至第9 頁）。而上開物品均係販毒者所必備之
      物，被告於警詢中亦坦承扣案之電子磅秤及夾鏈袋係供秤
      重、分裝安非他命販賣之用等語甚明。被告嗣後翻異，否
      認販賣甲基安非他命，所辯前揭情詞，核係卸責之詞，不
      足採信。
（四）證人鄭國榜究竟向被告購買幾次甲基安非他命？鄭國榜於
      95年4 月19日偵查中供稱：從今年1 月開始向阿傑買（甲
      基安非他命），約買5 次，在高雄縣育樂中學附近，大部
      分是阿傑自己來，後來變成嘟嘟接電話，就向嘟嘟買，也
      買過2 次，時間在2 月底、3 月初，2 次間隔約10多天等
      語（見95年度偵字第10012 號偵查卷第47頁），其於原審
      96年1 月31日審理時結證稱：「約95年1 月份我因為跟阿
      傑拿毒品而認識在庭的被告，95年1-4 月份被抓之前毒品
      是向阿傑購買，跟阿傑買毒品時打電話給他，都是阿傑接
      的，只有一次是一個女生接的，我跟她講說要拿安非他命
      2,000 元，她問我在哪裡，她沒有說她是誰，這2,000 元
      的安非他命有成交，是外號叫「嘟嘟」的女子拿給我的，
      「嘟嘟」就是在庭被告，在五甲路一間超商成交。」、「
      （請求提示95偵字第12883 號4 月19日訊問筆錄，為何在
      今年跟檢察官說…大部分是阿傑自己來…為何與今日所述
      （交貨之人、次數）不一樣？）樂育中學買2 、3 次是跟
      阿傑拿的，我只有跟「嘟嘟」買過1 次2,000 元，今日所
      講的才是正確，當時偵訊中沒有記那麼清楚。」等語（見
      原審卷第191 頁至第195 頁），證人鄭國榜對於向被告購
      買1 次或2 次甲基安非他命，先後於偵查中及原審所證述
      之情節不一，基於「罪疑唯輕」之法則，自應以證人鄭國
      榜於原審所證述購買1 次為準。
（五）按甲基安非他命海洛因量少價昂，販賣甲基安非他命者有
      高利可圖，但政府查緝毒品不遺餘力，販毒者須承擔被查
      緝及重刑之風險，此為公眾週知之事實。衡諸常理，被告
      販賣毒品甲基安非他命予鄭國榜應係有利可圖。再被告與
      鄭國榜並非至親好友，而非法販賣甲基安非他命之法定刑
      甚重，被告殊無甘冒重刑而以其取得甲基安非他命之原價
      或虧本轉售予鄭國榜之可能，因此，被告非法販賣甲基安
      非他命予鄭國榜，衡情應有賺取差價。被告有營利之意圖
      ，殆無疑義。
（六）綜上所述，足見被告所辯，顯係卸責之詞，不足採信。本
      件事證明確，被告販賣第二級毒品甲基安非他命犯行，洵
      堪認定，
三、被告行為時毒品危害防制條例第4 條第2 項雖未修正，惟刑
    法業於94年2 月2 日修正公布，並於95年7 月1 日施行，其
    中關於罰金刑部分，依修正前刑法第33條第5 款規定：「主
    刑之種類如下：五、罰金：1 元以上。」，則毒品危害防制
    條例第4 條第2 項規定之罰金刑最低得科新臺幣3 元，最高
    得科新臺幣7,000,000 元。而依修正後刑法第33條第5 款修
    正為「主刑之種類如下：五罰金：新臺幣1,000 元以上，以
    百元計算之。」之規定，上開條文規定之罰金刑最低得科新
    臺幣1,000 元以上，最高得科新臺幣7,000,000 元，比較新
    舊法結果，應以被告行為時之刑法第33條所定罰金之最低額
    較有利於被告。
四、按甲基安非他命係毒品危害防制條例第2 條第2 項第2 款所
    列之第二級毒品，不得非法持有、施用、製造、販賣。被告
    販賣甲基安非他命給鄭國榜1 次，核被告所為，係犯毒品危
    害防制條例第4 條第2 項之販賣第二級毒品罪。被告持有第
    二級毒品之低度行為，為其後販賣第二級毒品之高度行為所
    吸收，不另論罪。
五、原審以被告甲○○罪證明確，因予論罪科刑，固非無見；惟
    查：門號0000000000號行動電話係被告所有，供販賣第二級
    毒品安非他命所用之物，原判決事實欄未予認定，亦未於主
    文欄諭知沒收該行動電話，並追徵其價額，及說明其理由、
    根據，自有未合。被告上訴意旨，仍執前詞，否認犯罪，檢
    察官上訴意旨，以被告販賣第二級毒品甲基安非他命給鄭國
    榜不只1 次，且原審量處被告有期徒刑7 年2 月，顯然過輕
    等為由，指摘原判決不當，雖均無理由，惟原判決暨有前開
    可議之處，自屬無可維持，應由本院將原判決予以撤銷改判
    。爰審酌販賣安非他命供他人施用並藉以牟利，殘害他人身
    心健康，犯後於法院審理時否認犯行，未見悔改，態度不佳
    ，惟念其販賣第二級毒品僅1 次，數量及價金均甚微，犯罪
    情節尚輕，惡性非重大等一切情狀，仍量處有期徒刑7 年2
    月。扣案之電子磅秤1 台、分裝毒品吸管2 支、夾鏈袋4 包
    ，均為被告所有，業據被告供承，且為被告供犯販賣第二級
    毒品罪所用之物，均依毒品危害條例第19條第1 項規定宣告
    沒收。被告販賣第二級毒品所得2,000 元，雖未扣案，仍應
    依毒品危害防制條例第19條第1 項之規定併予宣告沒收，並
    諭知如全部或一部不能沒收時，以其財產抵償之。另被告供
    販賣毒品所用之門號0000000000號行動電話，為被告所有，
    有上開遠傳電信公司用戶資料可佐，該行動電話1 支，雖未
    扣案，亦應依毒品危害防制條例第19條第1 項規定宣告沒收
    ，並諭知如全部或一部不能沒收時，追徵其價額或以其財產
    抵償之。至行動電話門號SIM 卡係使用者向電信業者申請租
    用而僅取得其使用權，並非申請使用者所有（最高法院92年
    度台上字第6836號、96年度台上字第4173號判決意旨參照）
    ，故上開行動電話門號之SIM 卡1 張不予沒收。至扣案之玻
    璃吸食器、塑膠吸食管、自製吸食毒品用罐、行動電話，並
    非被告供販賣第二級毒品所用之物，不另為沒收之諭知。
六、公訴意旨另以：被告甲○○與綽號「阿傑」之孫良傑（另由
    檢察官偵辦）共同基於意圖營利之犯意聯絡，(一)自95年1 月
    起至3 月止，連續在高雄縣、市等處，將第二級毒品安非他
    命販賣予綽號「小杰」、「小方」、「阿賢」、「俊宏」之
    人；(二)並於95年1 月至3 月間，以每次新臺幣1 千至3 千元
    之價格將安非他命販賣給鄭國榜6 次（起訴7 次，然其中1
    次經本院認為被告成立犯罪已如上述，於扣除後另有6 次）
    。因認被告上開部分亦涉犯毒品危害防制條例第4 條第2 項
    販賣第二級毒品罪嫌云云。
（一）按犯罪事實應依證據認定之，無證據不得推定其犯罪事實
      ；被告之自白，不得作為有罪判決之唯一證據，仍應調查
      其他必要之證據，以察其是否與事實相符，刑事訴訟法第
      154 條、第156 條第2 項定有明文。所謂犯罪事實之證據
      ，係指足以證明犯罪行為之積極證據而言，該項證據且須
      適合被告犯罪事實之認定，始得採為斷罪資料（最高法院
      29年上字第3105號、53年台上字第2750號判例參照）。
（二）公訴人認被告涉犯販賣第二級毒品罪嫌，無非係以：(一)被
      告於警詢中自白；(二)證人鄭國榜之證述；(三)通訊監察書及
      譯文、用戶資料及通聯紀錄等為其論據。
（三）訊據被告甲○○堅決否認此部分犯行，辯稱：我沒有賣毒
      品給綽號「小杰」、「小方」、「阿賢」、「俊宏」及鄭
      國榜等語。
（四）經查：
    1.被告於警詢中雖曾自白：「我及柴燕龍共同販賣毒品，所
      有毒品都在我住處分裝後，由柴燕龍親自攜出販售，或由
      我攜出販售，都是販賣安非他命毒品；販售所得全部交由
      柴燕龍後，每2-3 天後他就會分給我2-300 元。」、「我
      從95年2 月開始販賣安非他命，向我購買的有「小杰」（
      使用電話0000000000，每1 至2 天購買1 次，每次1,000
      元）、「小方」（使用電話000000000 ，每天購買1 次，
      每次500 元）、「阿賢」（使用電話0000000000，每3 至
      4 天購買1 次，每次購買3 至5 包）、「俊宏」（使用電
      話已忘記，每天購買1 至2 次，每次1,000 至2,000 元）
      。」等語（見警詢卷第3 頁），惟被告於偵、審中翻異前
      詞，否認有販賣安非他命犯行，而被告前開於警詢中之自
      白並無其他佐證，其所稱「小杰」、「小方」、「阿賢」
      、「俊宏」等人真實姓名年籍為何，亦未見公訴人舉證。
      何況公訴意旨係以「被告甲○○與綽號「阿傑」之孫良傑
      （另行偵辦）共同基於意圖營利之犯意聯絡，自95年1 月
      起至3 月止，連續在高雄縣、市等處，將第二級毒品安非
      他命販賣予綽號「小杰」、「小方」、「阿賢」、「俊宏
      」之人」云云，與被告甲○○於警詢時之自白，供稱與柴
      燕龍共同販賣第二級毒品甲基安非他命等語，並不符合甚
      明；且證人柴燕龍於原審95年12月15日審理時結證稱：「
      我去高雄縣鳳山市○○○路380 巷63號友誼別館203 室，
      當時我沒有上去，是被告下來，我沒有看到孫良傑。我沒
      有介紹朋友向被告購買安非他命，也沒有教她或介紹她告
      訴她如何賣安非他命，更無交付被告夾鏈袋、電子磅秤、
      玻璃球吸食器、塑膠吸管吸食器、分裝吸管給她，被告沒
      有向我買過安非他命，95年1-3 月份我沒有使用行動電話
      ，我綽號叫小白，95年1-3 月間，除了找過被告1 次外，
      與被告沒有見過面，95年3 月初沒有使用過被告的行動電
      話或幫她接聽過行動電話，我不認識綽號小杰、小方、阿
      賢、俊宏的人，我沒有與被告一起販賣毒品。」等語（見
      原審卷第161 頁至第164 頁），可見被告於警詢時之自白
      與事實並不相符。
    2.扣案之電子磅秤及夾鏈袋等物，僅能證明被告有販賣安非
      他命犯行，不能證明被告確有販賣安非他命予綽號「小杰
      」、「小方」、「阿賢」、「俊宏」等人。至通聯紀錄及
      0000000000行動電話通訊監聽譯文（見警卷第15頁至第27
      頁）僅能證明被告使用之門號0000000000行動電話自95年
      3 月6 日起至同年月15日止曾與門號0000000000、000000
      0000號行動電話有通話紀錄；而行動電話用戶資料（見偵
      查卷B1第12頁、第14頁、第16頁）則證明門號0000000000
      、0000000000、000000000 行動電話使用者個人年籍資料
      ；均不足以證明被告確有販賣安非他命予「小杰」等人。
    3.門號0000000000行動電話通訊監察譯文中所示，被告與門
      號0000000000、0000000000及其他門號行動電話之通話內
      容中，雖有「我想再拿個半張」、「你說35嗎」、「嗯，
      半半」、「你幫我準備一下半張半的」、「我有跟我們老
      闆講好了，像說軟的」、「硬的沒有的話再跟我說，價錢
      再算，軟的也是」等類似毒品交易之暗語，然該數則通話
      內容就毒品交易之對象、毒品種類、數量、價格、交易時
      間及地點等細節，均不明確，仍難遽予認定被告與通話對
      象確已達成買賣毒品之合意並業已進行販賣毒品之行為。
      此外，公訴人並無提出其他證據證明被告前開警詢中之自
      白確係真實，殊難以被告警詢之自白為唯一證據，遽認被
      告確有販賣安非他命予「小杰」、「小方」、「阿賢」、
      「俊宏」等人。
    4.證人鄭國榜於本案之前，多次向孫良傑（綽號「阿傑」）
      購買安非他命，鄭國榜係撥打門號0000000000、00000000
      00行動電話與孫良傑聯絡，大部分由孫良傑本人接聽，有
      時接電話者係一名女子，孫良傑交付安非他命予鄭國榜時
      ，被告曾2 次在場，其中1 次被告與鄭國榜同在車上等情
      ，雖據證人鄭國榜於原審證述甚明。惟縱令鄭國榜撥打行
      動電話向孫良傑購買安非他命時，曾由被告接聽電話，且
      被告於孫良傑交付安非他命予鄭國榜時曾同在現場等情，
      確屬真實，亦不能遽予推論被告有與孫良傑共同販賣安非
      他命予鄭國榜，何況被告於警詢時之自白與該部分之事實
      亦不相符。公訴人並未舉證證明被告與孫良傑間，就上開
      孫良傑販賣安非他命予鄭國榜之行為有犯意聯絡及行為分
      擔，殊難以上開不明確之事實認定被告有與孫良傑共同販
      賣第二級毒品安非他命之犯行。
（五）綜上所述，公訴意旨所指之販賣第二級毒品犯行，檢察官
      之舉證尚未達通常一般之人均不致有所懷疑，而得確信其
      為真實之程度，亦無從使法院形成被告此部分有罪心證之
      確信，被告此部分之犯罪尚屬不能證明，本應為無罪之諭
      知，惟公訴人就此部分與前開論罪科刑部分，以連續犯之
      裁判上一罪關係起訴，故不另為無罪之諭知，附此敘明。
據上論斷，應依刑事訴訟法第369 條第1 項前段、第364 條、第
299 條第1 前段，毒品危害防制條例第4 條第2 項、第19條第1
項，刑法第11條、第2 條第1 項前段，判決如主文。
本案經檢察官蔡國禎到庭執行職務。
中　　華　　民　　國　　96　　年　　12　　月　　 3　　日
                  刑事第二庭  審判長法  官  林正雄
                                    法  官  陳啟造
                                    法  官  黃壽燕
以上正本證明與原本無異。
如不服本判決應於收受本判決後10日內向本院提出上訴書狀，其
未敘述上訴理由者，並得於提起上訴後10日內向本院補提理由書
狀（均須按他造當事人之人數附繕本）「切勿逕送上級法院」。
中　　華　　民　　國　　96　　年　　12　　月　　3 　　日
                                    書記官  梁雅華
附錄本件判決論罪科刑法條：
毒品危害防制條例第4 條
  製造、運輸、販賣第一級毒品者，處死刑或無期徒刑；處無期
  徒刑者，得併科新臺幣1,000 萬元以下罰金。
  製造、運輸、販賣第二級毒品者，處無期徒刑或7 年以上有期
  徒刑，得併科新臺幣7 百萬元以下罰金。
  製造、運輸、販賣第三級毒品者，處5 年以上有期徒刑，得併
  科新臺幣500 萬元以下罰金。
  製造、運輸、販賣第四級毒品者，處3 年以上10年以下有期徒
  刑，得併科新臺幣300萬元以下罰金。
  製造、運輸、販賣專供製造或施用毒品之器具者，處1 年以上
  7 年以下有期徒刑，得併科新臺幣1 百萬元以下罰金。
